臺灣高等法院高雄分院民事裁定　　　　 100年度再易字第18號
再審原告　　潘恭平
再審被告　　潘文慶
上列再審原告因與再審被告間請求侵權行為損害賠償事件，對於
民國100 年5 月3 日本院100 年度上易字第70號確定判決提起再
審之訴，本院裁定如下：
    主  文
再審之訴駁回。
再審訴訟費用由再審原告負擔。
    理  由
一再審原告起訴主張：緣兩造間有租地糾紛，再審被告乃提出刑
  事告訴，以再審原告基於毀損之犯意，於民國97年1 月16日及
  3 月24日，多次手持鉗剪破壞訴外人陳金福所承攬再審被告所
  有，坐落屏東縣萬巒鄉○○段283 地號土地上門牌號碼屏東縣
  萬巒鄉○○路30號之新建鋼筋混凝土加強磚造2 層樓房工程而
  施作之地基立柱鋼筋綑綁鐵線，並將地基立柱鋼筋推倒，致鋼
  筋扭曲變形鐵線斷裂不堪使用，此刑事部分業經檢察官聲請簡
  易判決處刑，再審被告即提起附帶民事訴訟，主張陳金福因再
  審原告上開毀損行為支出施工費用、物料費用合計新臺幣（下
  同）118,000 元，已將其對於再審原告之損害賠償請求權讓與
  再審被告，再審被告自得請求再審原告賠償上開118,000 元等
  語，此乃經臺灣屏東地方法院判決再審被告勝訴。再審原告不
  服上訴後，復經本院以100 年度上易字第70號判決駁回上訴確
  定（下稱原確定判決）。惟再審被告提出之證據30張照片均為
  電腦合成，且均無明確之時間點，為此提起本件再審之訴，請
  求廢棄原確定判決等語。
二再審被告未提出書狀作何聲明或陳述。
三按提起再審之訴，應依民事訴訟法第501 條第1 項第4 款表明
  再審理由，及關於再審理由並遵守不變期間之證據，此為必須
  具備之程式。所謂表明再審理由，必須指明確定判決有如何合
  於法定再審事由之具體情事始為相當，倘僅泛言有何條款之再
  審事由，而無具體情事者，仍難謂已合法表明再審事由。既未
  合法表明再審事由，即為無再審之事由，性質上無庸命其補正
  ，最高法院61年台再字第137 號判例足資參照。所謂表明再審
  理由，係指必須敘明原確定判決有何合於法定再審事由之具體
  情形而言，否則再審之訴即屬不合法，且無庸命補正，逕以裁
  定駁回之。
四經查：本件再審原告起訴未於訴狀表明對於原確定判決有何法
  定再審事由及合於法定再審事由之具體情形，更無提出遵守不
  變期間之證據，僅泛言上開如起訴意旨所示一節，有再審原告
  之民事聲請再審狀附卷可憑。則揆諸上開說明，顯難認其再審
  之訴為合法，且無庸命補正，應予駁回。
五據上論結，本件再審之訴為不合法，依民事訴訟法第502 條第
  1 項、第95條、第78條，裁定如主文。
中    華    民    國  100     年    6     月    9     日
                            民事第四庭
                                審判長法官  蔡文貴
                                法      官  林健彥
                                法      官  謝靜雯
以上正本證明與原本無異。
本件不得抗告。
中    華    民    國    100   年    6     月    9     日
                                書  記  官  楊茱宜